---
title: "CeciliaVelasco_enunciado"
output:
html_document: default
pdf_document: default
date: "2022-11-04"
---
  
```{r setup, include=FALSE}
knitr::opts_chunk$set(echo = TRUE)
```

```{r}
source("teoriadecision_funciones_incertidumbre.R")
```

**Enunciado**
  Una empresa farmaceutica que produce analgésicos está estudiando si invertir en el desarrollo de una nueva vacuna o no. La aprobación o no de la vacuna se produciría de forma posterior a su desarrollo. En el caso de que decidan invertir y aprobasen la vacuna, se calcula que los ingresos aumentarían a 100000 euros, mientras que si no se aprobase perderían 50000 euros. Por otro lado, si no invirtiesen en su desarrollo mantendrían sus ingresos de 5000.


Estados de la naturaleza:
- Se aprueba la vacuna 
- No se aprueba la vacuna

Alternativas:
- Se invierte en la vacuna
- No se invierte en la vacuna



**Resolución**
  
  Hacemos las matrices de beneficios
```{r}
(m11=100000)
(m12=5000)
(m21=-50000)
(m22=5000)
tabla = crea.tablaX(c(m11,m21,
                      m12,m22),2,2)
resultado = criterio.Todos(tabla,0.5,TRUE)
knitr::kable(resultado)
```

Como el criterio es optimista, se tomará la decisión de invertir en el desarrollo de la vacuna puesto que será lo que mayor beneficio pueda dar.