---
title: "TD_albpergar5_enunciado"
author: "Alberto Pérez García"
date: "2022-11-03"
output:
  html_document: default
  pdf_document: default
---

```{r setup, include=FALSE}
knitr::opts_chunk$set(echo = TRUE)
```

```{r}
rm(list=ls())
source("teoriadecision_funciones_incertidumbre.R")
```

# Enunciado

Lucas está pensando en llevar el coche que comparte con sus dos hermanos a un taller para realizarle una revisión debido a la gran cantidad de kilómetros recorridos. Así, tiene a disposición tres posibles talleres con sus condiciones:

  - En el taller "McQueen" el cambio de aceite y filtro cuesta 150 € y la sustitución de las pastillas de freno a 120€.
  
  - En el taller "Mate" el cambio de aceite y filtro vale 200 € y la sustitución de las pastillas de freno son 100€.
  
  - En el taller "Hudson" el mantenimiento del aceite, filtro y pastillas de freno cuesta 260 €.

Todos los talleres ofrecen no sólo una revisión, sino la posibilidad de hacer 2 y 3. Una cada año.

  - El taller "McQueen" para la segunda revisión el precio se mantiene y para la tercera hace un descuento del 50%.
  
  - El taller "Mate" en la segunda revisión aplica un descuento del 10% y en la tercera, las pastillas de freno salen gratuitas.
  
  - El taller "Hudson" rebaja un 15% en la segunda revisión y hasta un 40% en la tercera.

Además, Lucas quiere sustituir los 4 neumáticos de su vehículo en la primera revisión y los talleres le ofrecen estos precios:

En el primer taller deberá pagar 400 € extras en la primera visita, en el segundo 200 € y el último establece un precio de 300 €. 

El objetivo de Lucas es minimizar los costes de la revisión que le tocará pagar ya que ha acordado con sus hermanos pagar una cada uno y no sabe cuál es la que tendrá que abonar.


# Planteamiento

Este problema se basa en un modelo desfavorable (de costes).

- Decisor: Lucas.

- Alternativas:

    1. McQueen
    2. Mate
    3. Hudson

- Estados de la naturaleza:

    1. 1ª revisión
    2. 2ª revisión
    3. 3ª revisión

# Resolución

Vamos a montar la matriz de decisión. Cada vector que se va a crear son las alternativas:

```{r}
mcqueen= c(150 + 120 + 300, 270, 270 * 0.5)
mate= c(200 + 100 + 200, 300 * 0.9, 200)
hudson= c(260 + 400, 260 * 0.85, 260 * 0.6)
```

Con estos vectores pasamos a crear la tabla.

```{r}
tb=crea.tablaX(c(mcqueen,mate,hudson),numalternativas = 3,numestados = 3)
res=criterio.Todos(tb,alfa = 0.5,F)
knitr::kable(res)
```


Como el objetivo del problema es minimizar los costes de llevar el coche a revisión, la mejor opción que deberá coger Lucas será la segunda, el taller "Mate". Sin embargo, si es optimista pensará en lo que menos pagará y se decantará por la primera opción, el taller "McQueen". 


